Inventaris van de archieven van Gecommitteerde Raden der Staten van Holland en West-Friesland, 1621-1795
Nationaal Archief, Den Haag
- ALGEMEEN, A
  - INDICES OP DE RESOLUTIES, 2
    - Jaarlijkse indices op de resoluties, 1749 - 1794; 3297-3342; 46 delen
      - 1756, 3304
      - 1757, 3305
      - 1758, 3306
      - 1759, 3307
      - 1760, 3308
      - 1761, 3309
      - 1762, 3310
      - 1763, 3311
      - 1764, 3312
      - 1765, 3313
      - 1766, 3314
      - 1767, 3315
      - 1768, 3316
      - 1769, 3317
      - 1770, 3318
      - 1771, 3319
      - 1772, 3320
      - 1773, 3321
      - 1774, 3322
      - 1775, 3323
      - 1776, 3324
      - 1777, 3325
      - 1778, 3326
      - 1779, 3327
      - 1780, 3328
      - 1781, 3329
      - 1782, 3330
      - 1783, 3331
      - 1784, 3332
      - 1785, 3333
      - 1786, 3334
      - 1787, 3335
      - 1788, 3336
      - 1789, 3337
      - 1790, 3338
      - 1791, 3339
      - 1792, 3340
      - 1793, 3341
      - 1794, 3342
    - Register houdende alfabetische klappers op resoluties van de Staten van Holland en van GR betreffende de competentie van Holland op financieel en bestuurlijk gebied, 1651 - 1794; 3343; 1 deel
      Samengesteld in 1797 door L.J. Blok.
    - Index (fragment) op de resoluties van GR, 1789; 3344C; 1 omslag
  - INGEKOMEN STUKKEN, 3
    - Register van geregistreerde ingekomen adviezen, 1641; 3798; 1 deel
    - Ingekomen "missives en advisen", 1650 - 1758; 3410-3530; 121 banden
      De stukken zijn niet genummerd en hebben geen agenderingskenmerken.
      Chronologisch geordend op datum van afzending.
      - 1650, 3410
      - 1651, 3411
      - 1652, 3412
      - 1653, 3413
      - 1654, 3414
      - 1655, 3415
      - 1656, 3416
      - 1657, 3417
      - 1658, 3418
      - 1659, 3419
      - 1660, 3420
      - 1661, 3421
      - 1662, 3422
      - 1663, 3423
      - 1664, 3424
      - 1665, 3425
      - 1666, 3426
      - 1667 jan. -dec, 3427
      - 1667 jan. -dec, 3428
      - 1668, 3429
      - 1669, 3430
      - 1670, 3431
      - 1671, 3432
      - 1672 I jan. - juni, 3433
      - 1672 II juli - dec, 3434
      - 1673 I jan. - dec, 3435
      - 1673 II jan. - dec, 3436
      - 1674, 3437
      - 1675, 3438
      - 1676 I jan. - juni, 3439
      - 1676 II juli - dec, 3440
      - 1677, 3441
      - 1678 I jan. - juni, 3442
      - 1678 II juli - dec, 3443
      - 1679, 3444
      - 1680, 3445
      - 1681 jan. - juni, 3446
      - 1681 juli - dec, 3447
      - 1682, 3448
      - 1683, 3449
      - 1684, 3450
      - 1685, 3451
      - 1686, 3452
      - 1687, 3453
      - 1688, 3454
      - 1689, 3455
      - 1690 jan. - juni, 3456
      - 1690 juli - dec, 3457
      - 1691 jan. - juni, 3458
      - 1691 juli - dec, 3459
      - 1692 jan. - juni, 3460
      - 1692 juli - dec, 3461
      - 1693 jan. - juni, 3462
      - 1693 juli - dec, 3463
      - 1694 jan. - juni, 3464
      - 1694 juli - dec, 3465
      - 1695 jan. - juni, 3466
      - 1695 juli - dec, 3467
      - 1696, 3468
      - 1697, 3469
      - 1698, 3470
      - 1699, 3471
      - 1700, 3472
      - 1701, 3473
      - 1702, 3474
      - 1703, 3475
      - 1704, 3476
      - 1705, 3477
      - 1706, 3478
      - 1707, 3479
      - 1708, 3480
      - 1709, 3481
      - 1710, 3482
      - 1711, 3483
      - 1712, 3484
      - 1713, 3485
      - 1714, 3486
      - 1715, 3487
      - 1716, 3488
      - 1717, 3489
      - 1718, 3490
      - 1719, 3491
      - 1720, 3492
      - 1721, 3493
      - 1722, 3494
      - 1723, 3495
      - 1724, 3496
      - 1725, 3497
      - 1726, 3498
      - 1727, 3499
      - 1728, 3500
      - 1729, 3501
      - 1730, 3502
      - 1731, 3503
      - 1732, 3504
      - 1733, 3505
      - 1734, 3506
      - 1735, 3507
      - 1736, 3508
      - 1737, 3509
      - 1738, 3510
      - 1739, 3511
      - 1740, 3512
      - 1741, 3513
      - 1742, 3514
      - 1743, 3515
      - 1744, 3516
      - 1745, 3517
      - 1746, 3518
      - 1747, 3519
      - 1748, 3520
      - 1749, 3521
      - 1750, 3522
      - 1751, 3523
      - 1752, 3524
      - 1753, 3525
      - 1754, 3526
      - 1755, 3527
      - 1756, 3528
      - 1757, 3529
      - 1758, 3530
    - Documenten tot de resoluties, waaronder missiven, memories, rekesten, 1723 - 1795; 3531-3797; 267 banden
      - 1723 jan. - apr, 3531
      - 1723 mei - aug, 3532
      - 1723 sep. dec, 3533
      - 1724 jan. - apr, 3534
      - 1724 mei - aug, 3535
      - 1724 sep. - dec, 3536
      - 1725 jan. - apr, 3537
      - 1725 mei - sep, 3538
      - 1725 okt. dec, 3539
      - 1726 jan. - mrt, 3540
      - 1726 apr. - juni, 3541
      - 1726 juli - sep, 3542
      - 1726 okt. - dec, 3543
      - 1727 jan. - mei, 3544
      - 1727 jun - sep, 3545
      - 1727 okt. - dec, 3546
      - 1728 jan. - mrt, 3547
      - 1728 apr. - jun, 3548
      - 1728 jul - sep, 3549
      - 1728 okt. - dec, 3550
      - 1729 jan. - mrt, 3551
      - 1729 apr. - jul, 3552
      - 1729 aug. - okt, 3553
      - 1729 nov. - dec, 3554
      - 1730 jan. - mrt, 3555
      - 1730 apr. - jun, 3556
      - 1730 jul. - sep, 3557
      - 1730 okt. - dec, 3558
      - 1731 jan. - feb, 3559
      - 1731 mrt. - juni, 3560
      - 1731 juli sep, 3561
      - 1731 okt. - dec, 3562
      - 1732 jan. - mrt, 3563
      - 1732 apr. - juni, 3564
      - 1732 juli - sep, 3565
      - 1732 okt. - dec, 3566
      - 1733 jan. - apr, 3567
      - 1733 mei - aug, 3568
      - 1733 sep. - dec, 3569
      - 1734 jan. - febr, 3570
      - 1734 mrt. - juli, 3571
      - 1734 aug. - sep, 3572
      - 1734 okt. - dec, 3573
      - 1735 jan. - apr, 3574
      - 1735 mei - juli, 3575
      - 1735 aug. - sep, 3576
      - 1735 okt. - dec, 3577
      - 1736 jan. - mrt, 3578
      - 1736 apr. - juli, 3579
      - 1736 aug. - sep, 3580
      - 1736 okt. - dec, 3581
      - 1737 jan. - mrt, 3582
      - 1737 apr. - juli, 3583
      - 1737 aug. - sep, 3584
      - 1737 okt. - dec, 3585
      - 1738 jan. - mrt, 3586
      - 1738 apr. - juli, 3587
      - 1738 aug. - sep, 3588
      - 1738 okt. - dec, 3589
      - 1739 jan - apr, 3590
      - 1739 mei - juli, 3591
      - 1739 aug. - sep, 3592
      - 1739 okt. - dec, 3593
      - 1740 jan. - apr, 3594
      - 1740 mei - juli, 3595
      - 1740 aug. - sep, 3596
      - 1740 okt. - dec, 3597
      - 1741 jan. - mrt, 3598
      - 1741 apr. - juni, 3599
      - 1741 juli - sep, 3600
      - 1741 okt. - dec, 3601
      - 1742 jan. - mrt, 3602
      - 1742 apr. - juni, 3603
      - 1742 juli - sep, 3604
      - 1742 okt. - dec, 3605
      - 1743 jan. - apr, 3606
      - 1743 mei - aug, 3607
      - 1743 sep. - okt, 3608
      - 1743 nov. - dec, 3609
      - 1744 jan. - apr, 3610
      - 1744 mei - aug, 3611
      - 1744 sep. - dec, 3612
      - 1745 jan. - mrt, 3613
      - 1745 apr. - juni, 3614
      - 1745 juli - sep, 3615
      - 1745 okt. - dec, 3616
      - 1746 jan. - mrt, 3617
      - 1746 apr. - juni, 3618
      - 1746 juli - sep, 3619
      - 1746 okt. - dec, 3620
      - 1747 jan. - juni, 3621
      - 1747 juli - dec, 3622
      - 1748, 3623
      - 1749 jan. - juni, 3624
      - 1747 juli - dec, 3625
      - 1750 jan. - apr, 3626
      - 1750 mei - dec, 3627
      - 1751 jan. - apr, 3628
      - 1751 mei - aug, 3629
      - 1751 sep. - dec, 3630
      - 1752 jan. - apr, 3631
      - 1752 mei - aug, 3632
      - 1752 sep. - dec, 3633
      - 1753 jan. - mei, 3634
      - 1753 juni - sep, 3635
      - 1753 okt. - dec, 3636
      - 1754 jan. - mrt, 3637
      - 1754 apr. - juni, 3638
      - 1754 juli - sep, 3639
      - 1754 okt. - dec, 3640
      - 1755 jan. - mrt, 3641
      - 1755 apr. - juni, 3642
      - 1755 juli - sep, 3643
      - 1755 okt. - dec, 3644
      - 1756 jan. - apr, 3645
      - 1756 mei - sep, 3646
      - 1756 okt. - dec, 3647
      - 1757 jan. - mei, 3648
      - 1757 juni - sep, 3649
      - 1757 okt. - dec, 3650
      - 1758 jan. - mrt, 3651
      - 1758 apr. - juni, 3652
      - 1758 juli - sep, 3653
      - 1758 okt. - dec, 3654
      - 1759 jan. - apr, 3655
      - 1759 mei - aug, 3656
      - 1759 sep. - dec, 3657
      - 1760 jan. - apr, 3658
      - 1760 mei - aug, 3659
      - 1760 sep. - dec, 3660
      - 1761 jan. - mrt, 3661
      - 1761 apr. - juni, 3662
      - 1761 juli - sep, 3663
      - 1761 okt. - dec, 3664
      - 1762 jan. - mrt, 3665
      - 1762 apr. - mei, 3666
      - 1762 juni - sep, 3667
      - 1762 okt. - dec, 3668
      - 1763 jan. - mrt, 3669
      - 1763 apr. - juni, 3670
      - 1763 juli - sep, 3671
      - 1763 okt. - dec, 3672
      - 1764 jan. - mrt, 3673
      - 1764 apr. - juni, 3674
      - 1764 juli - sep, 3675
      - 1764 okt. - dec, 3676
      - 1765 jan. - mrt, 3677
      - 1765 apr. - juni, 3678
      - 1765 juli - sep, 3679
      - 1765 okt. - dec, 3680
      - 1766 jan. - mrt, 3681
      - 1766 apr. - juni, 3682
      - 1766 juli - sep, 3683
      - 1766 okt. - dec, 3684
      - 1767 jan. - mrt, 3685
      - 1767 apr. - juni, 3686
      - 1767 juni - sep, 3687
      - 1767 okt. - dec, 3688
      - 1768 jan. - mrt, 3689
      - 1768 apr. - juni, 3690
      - 1768 juli - sep, 3691
      - 1768 okt. - dec, 3692
      - 1769 jan. - mrt, 3693
      - 1769 apr. - juni, 3694
      - 1769 juli - sep, 3695
      - 1769 okt. - dec, 3696
      - 1770 jan. - mrt, 3697
      - 1770 apr. - juni, 3698
      - 1770 juli - sep, 3699
      - 1770 okt. - dec, 3700
      - 1771 jan. - mrt, 3701
      - 1771 apr. - juni, 3702
      - 1771 juli - sep, 3703
      - 1771 okt. - dec, 3704
      - 1772 jan. - mrt, 3705
      - 1772 apr. - juni, 3706
      - 1772 juli - sep, 3707
      - 1772 okt. - dec, 3708
      - 1773 jan. - apr, 3709
      - 1773 mei - aug, 3710
      - 1773 sep. - dec, 3711
      - 1774 jan. - mrt, 3712
      - 1774 apr. - juni, 3713
      - 1774 juli - sep, 3714
      - 1774 okt. - dec, 3715
      - 1775 jan. - mrt, 3716
      - 1775 apr. - juni, 3717
      - 1775 juli - sep, 3718
      - 1775 okt. - dec, 3719
      - 1776 jan. - mrt, 3720
      - 1776 apr. - juni, 3721
      - 1776 juli - sep, 3722
      - 1776 okt. - dec, 3723
      - 1777 jan. - mrt, 3724
      - 1777 apr. - juni, 3725
      - 1777 juli - sep, 3726
      - 1777 okt. - dec, 3727
      - 1778 jan. - mrt, 3728
      - 1778 apr. - juni, 3729
      - 1778 juli - sep, 3730
      - 1778 okt. - dec, 3731
      - 1779 jan. - mrt, 3732
      - 1779 apr. - juni, 3733
      - 1779 juli - sep, 3734
      - 1779 okt. - dec, 3735
      - 1780 jan. - mrt, 3736
      - 1780 apr. - juni, 3737
      - 1780 juli - sep, 3738
      - 1780 okt. - dec, 3739
      - 1781 jan. - mrt, 3740
      - 1781 apr. - juni, 3741
      - 1781 juli - sep, 3742
      - 1781 okt. - dec, 3743
      - 1782 jan. - mrt, 3744
      - 1782 apr. - juni, 3745
      - 1782 juli - sep, 3746
      - 1782 okt. - dec, 3747
      - 1783 jan. - mrt, 3748
      - 1783 apr. - juni, 3749
      - 1783 juli - sep, 3750
      - 1783 okt. - dec, 3751
      - 1784 jan. - apr, 3752
      - 1784 mei - aug, 3753
      - 1784 sep. - dec, 3754
      - 1785 jan. - mrt, 3755
      - 1785 apr. - sep, 3756
      - 1785 juli - sep, 3757
      - 1785 okt. - dec, 3758
      - 1786 jan. - mrt, 3759
      - 1786 apr. - juni, 3760
      - 1786 juli - sep, 3761
      - 1786 okt. - dec, 3762
      - 1787 jan. - mrt, 3763
      - 1787 apr. - juni, 3764
      - 1787 juli - aug, 3765
      - 1787 sep. - okt, 3766
      - 1787 nov. - dec, 3767
      - 1788 jan. - febr, 3768
      - 1788 mrt. - apr, 3769
      - 1788 mei - juni, 3770
      - 1788 juli - aug, 3771
      - 1788 sep. - okt, 3772
      - 1788 nov. - dec, 3773
      - 1789 jan. - mrt, 3774
      - 1789 apr. - juni, 3775
      - 1789 juli - sep, 3776
      - 1789 okt. - dec, 3777
      - 1790 jan. - mrt, 3778
      - 1790 apr. - juni, 3779
      - 1790 juli - sep, 3780
      - 1790 okt. - dec, 3781
      - 1791 jan. - mrt, 3782
      - 1791 apr. - juni, 3783
      - 1791 juli - sep, 3784
      - 1791 okt. - dec, 3785
      - 1792 jan. - mrt, 3786
      - 1792 apr. - juni, 3787
      - 1792 juli - sep, 3788
      - 1792 okt. - dec, 3789
      - 1793 jan. - mrt, 3790
      - 1793 apr. - juni, 3791
      - 1793 juli - sep, 3792
      - 1793 okt. - dec, 3793
      - 1794 jan. - mrt, 3794
      - 1794 apr. - juni, 3795
      - 1794 juli - sep, 3796
      - 1794 okt. - dec, 3797
    - Missiven ingekomen bij GR van Amsterdam, 1584 nov 17, Missiven ingekomen bij GR van Haarlem, 1652 dec 6; Missiven ingekomen bij GR van College ter admiraliteit in Amsterdam, 1654 dec 31; Missiven ingekomen bij GR van Jacobus de Vries, ontvanger van de convooien en licenten te Hulst, 1659 aug 4; Missiven ingekomen bij GR van Bartholomus van Hoven, 1673 aug; [1584 - 1673]; 6157; 5 stukken
    - Stukken ingekomen bij GR en aan verschillende commissies, ingevolge resoluties van GR, om advies toegezonden, 1652 en 1735 - 1795; 6158; 1 pak
      Geordend op datum van de resolutie.
      Horen eigenlijk in serie ingekomen stukken, inv. nrs. 3531 - 3797.
      1652 dec 6
      1735 dec 16
      1739 okt 31
      1739 nov 28
      1740 mrt 3
      1740 dec 24
      1741 mrt 27
      1741 aug 8
      1744 jul 1
      1745 sep 29
      1745 nov 9
      1745 dec 23
      1746 mrt 24
      1746 apr 2
      1746 aug 2, 31
      1747 jun 29
      1757 mei 14
      1762 jun 17, ?
      1763 apr 7
      1765 mei 31
      1768 mrt 25
      1770 feb 15, 23
      1770 okt 5
      1771 jan 15
      1771 aug 28
      1771 nov 27, 28
      1773 mrt 15
      1774 aug 16
      1775 mrt 2
      1775 apr 21
      1775 sep 29
      1775 dec 8, 14, 20
      1776 jan 16
      1776 okt 11
      1779 apr 11
      1779 jun 21
      1781 apr 23
      1785 okt 17
      1785 nov 21
      1787 okt 22, 24
      1788 apr 19
      1790 feb 1
      1791 jun 1
      1794 apr 8, 9
      1794 jul 23
      1794 aug 11, 22
      1794 okt 21, 27, 28
      1794 nov 11, 15, 17, 26, 29
      1794 dec 2
      1795 jan 9
    - Stukken ingekomen bij GR en aan verschillende commissie, ingevolge resoluties van GR, om advies toegezonden; met een lijst van stukken., 1790, 1793, 1794 en 1795; 6159; 1 omslag
      Aangetroffen in de boedel van W.L. graaf van Wassenaar Starrenburg.
      1790 feb 18
      1793 mrt 18
      1794 nov 3, ?, ?
      1795 jan 14
    - Stukken betreffende een door de kerkmeesters van Simonshaven en Biert verzochte subsidie voor de reparatie van de kerk en de toren aldaar, 1748; 6160; 2 stukken
    - Missive van burgemeesters en vroedschappen van Woerden aan GR d.d. 1786 april 14, bij apostille in handen gesteld van twee medeleden; net., 6161; 1 stuk
  - MINUTEN VAN UITGAANDE STUKKEN, 4
    De uitgaande missiven van GR uit de jaren 1621 - 1795 zijn opgenomen in de serie registers minuten van uitgaande missiven van de Staten, zie archief Staten van Holland (toegang 3.01.04) inv. nrs. 1384 - 1483.
    - Minuten van uitgaande missiven, 1795 jan; 6368; 1 omslag
  - AKTEN, APPOINTEMENTEN, DISPOSITIES, 5
    Appointementen zijn beschikkingen op rekesten.
    Zie ook archief Staten van Holland (nummer toegang 3.04.01) inv. nr. 5647.
    - Registers van appointementen, met alfabetische indices, 1652 - 1660; 3006, 3008; 2 delen
      - 1652 - 1656, 3006
      - 1657 - 1660, 3008
    - Registers met akten, appointementen en andere disposities, 1680 - 1795 (1797); 3345-3408; 64 banden
      adm = chronologische lijst van personen, geadmitteerd tot het pachten van land; pasp = register van uitgegeven attachés op paspoorten.
      - 1680 jan 8 - dec 31, 3345
        adm: 1680 mrt 10 - dec 14
      - 1684 jan 5 - 1685 dec 31, 3346
        adm: 1684 mrt 10 - sept 27, 1685 feb 20 - okt 20
      - 1686 jan 14 - nov 20, 3347
        adm: feb 28 - sept 26
      - 1687 jan 7 - dec 23, 3348
        adm: mrt 1 - sept 26
      - 1688 jan 5 - dec 24, 3349
        adm: feb 5 - sept 28
      - 1689 jan 3 - dec 17, 3350
        adm: feb 26 - sept 26
      - 1690 jan 4 - dec 29, 3351
        adm: apr 9 - 27
      - 1691 jan 2 - dec 21, 3352
        adm: mrt 5 - sept 26
      - 1692 jan 2 - dec 23, 3353
        adm: feb 27 - sept 27
      - 1693 jan 2 - dec 24, 3354
        adm: mrt (16) - sept 28
      - 1694 jan 4 - dec 24, 3355
        adm: mrt 9 - sept 28
      - 1695 jan 4 - dec 21, 3356
        adm: mrt 9 - sept 26
      - 1696 jan 3 - dec 21, 3357
        adm: mrt 13 - sept 24
      - 1697 jan 2 - dec 31, 3358
        adm: mrt 11 - sept 26
      - 1698 jan 2 - dec 30, 3359
        adm: mrt 10 - sept 26
      - 1699 jan 2 - dec 31, 3360
        adm: mrt 6 - sept 24
      - 1700 jan 2 - dec 30, 3361
        adm: mrt 6 - sept 27
      - 1701 jan 4 - dec 23, 3362
        adm: mrt 9 - sept 24
      - 1702 jan 2 - dec 29, 3363
        adm: mrt 8 - sept 25
      - 1703 jan 2 - dec 29, 3364
        adm: mrt 14 - sept 25
      - 1704 jan 3 - dec 23, 3365
        pasp: nov 26 - dec 31
        adm: mrt 4 - sept 24
      - 1705 jan 2 - dec 19, 3366
        pasp: jan 5 - aug 8
        adm: feb 12 - sept 28
      - 1706 jan 5 - dec 24, 3367
        adm: mrt 9 - sept 21
      - 1707 jan 3 - dec 21, 3368
        adm: mrt 3 - sept 23
      - 1708 jan 3 - dec 21, 3369
        adm: mrt 2 - sept 24
      - 1709 jan 3 - dec 30, 3370
        adm: mrt 8 - sept 24
      - 1710 jan 6 - dec 23, 3371
        adm: mrt 8 - sept 27
      - 1711 jan 5 - dec 29, 3372
        adm: mrt 4 - sept 28
      - 1712 jan 6 - dec 30, 3373
        adm: mrt 7 - sept 24
      - 1713 jan 3 - dec 22, 3374
        adm: mrt 1 - sept 24
      - 1714 jan 3 - dec 21, 3375
        adm: mrt 13 - sept 21
      - 1715 jan 2 - dec 24, 3376
        adm: mrt 8 - sept 23
      - 1716 jan 7 - dec 31, 3377
        adm: feb 28 - okt 14
      - 1717 jan 4 - dec 31, 3378
        adm: feb 22 - sept 27
      - 1718 jan 10 - dec 31, 3379
        adm: feb 24 - sept 24
      - 1719 jan 2 - dec 30, 3380
        adm: feb 15 - sept 22
      - 1720 jan 2 - dec 28, 3381
        adm: feb 22 - sept 26
      - 1721 jan 6 - dec 31, 3382
      - 1722 jan 3 - dec 30, 3383
        adm: feb 13 - sept 25
      - 1723 jan 2 - dec 31, 3384
        adm: feb 12 - sept 21
      - 1724 jan 4 - dec 29, 3385
        adm: feb 16 - sept 23
      - 1725 jan 2 - dec 31, 3386
        adm: feb 15 - sept 21
      - 1726 jan 2 - dec 31, 3387
        adm: mt 1 - sept 23
      - 1727 jan 2 - dec 31, 3388
        adm: feb 20 - sept 22
      - 1728 jan 3 - dec 30, 3389
        adm: feb 25 - sept 17
      - 1729 jan 3 - dec 31, 3390
      - 1730 jan 2 - dec 29, 3391
        adm: feb 10 - sept 23
      - 1731 feb 20 - sept 21, 3392
        adm: 1731 feb 20 - sept 21
        adm: 1732 feb 20 - sept 17
      - 1733 jan 2 - 1734 dec 29, 3393
        adm: 1733 feb 23 - sept 14, 1734 feb 5 - sept 18
      - 1735 jan 3 - 1736 dec 31, 3394
        adm: 1735 feb 7 - sept 23, 1736 feb 4 - sept 13
      - 1737 jan 3 - 1738 dec 30, 3395
        adm: 1737 feb 7 - sept 17, 1738 feb 5 - sept 17
      - 1739 jan 2 - 1740 dec 29, 3396
        adm: 1739 feb 10 - sept 21, 1740 feb 8 - sept 23
      - 1741 jan 3 - 1742 dec 31, 3397
        adm: 1741 feb 8 - sept 20, 1742 feb 8 - sept 20
      - 1743 jan 7 - 1744 dec 31, 3398
        adm: 1743 feb 11 - sept 18, 1744 feb 4 - sept 21
      - 1745 jan 11 - 1746 dec 30, 3399
        adm: 1745 feb 4 - sept 17, 1746 feb 7 - sept 19
      - 1747 jan 3 - 1748 dec 31, 3400
        adm: 1747 feb 10 - sept 18, 1748 feb 5 - juni 18
      - 1749 jan 6 - 1754 dec 23, 3401
      - 1755 jan 6 - 1758 dec 29, 3402
      - 1759 jan 4 - 1764 dec 21, 3403
      - 1765 jan 3 - 1770 dec 27, 3404
      - 1771 jan 7 - 1775 dec 29, 3405
      - 1776 jan 5 - 1783 dec 31, 3406
      - 1784 jan 5 - 1789 dec 30, 3407
      - 1790 jan 4 - 1795 jan 26; 1795 feb 3 - 1800 jan 14, 3408
        Dit register gaat zonder meer over in dat van de comité's die inde plaats kwamen van het begin 1795 afgeschafte college van GR
    - Index op de akten als voren, 1759 - 1789; 3409; 1 deel
- BIJZONDER, B
  - AMBTEN, 1
    - Registers houdende samenvattingen van resoluties van GR inzake aanstelling van - en lastgevingen voor diverse functionarissen en andere personen., 1793 - 1794; 3344A-3344B; 2 delen
      - 1793, 3344A
      - 1794, 3344B
    - Missives en lijsten, ingezonden door colleges, steden, dorpen en districten in het Noorder- en Zuiderkwartier van Holland, houdende opgaven van alle ambten en bedieningen die tot hun begeving staan, met specificatie van de inkomsten; originelen en authentieke afschriften, 1749 - 1752; 4046-4050; 5 banden
      Opgemaakt ingevolge resoluties Staten van Holland van 11 nov. 1747, 5 juli 1749 en 22 juli 1751. Voorin nr 4046 opmerkingen "in wat ordre de lijsten der Ampten bij elkander sijn gebragt".
      Op inventarisnummers 4046-4050 is een digitale index op plaatsnaam beschikbaar (oud nr. 3.01.05.01).
      - Kantoren in het Zuiderkwartier, 4046-4049
        - Dordrecht, Haarlem, Delft, Leiden, 4046
        - Amsterdam, 4047
        - Gouda, Rotterdam, Gorinchem, Schiedam, 4048
        - Schoonhoven, Brielle, Sociëteit Den Haag, Den Haag, Ridderschap, Staten en GR, Leen- en registerkamer, Hof van Holland, Hoge Raad, Rekenkamer ter Auditie, Generaliteitsmuntkamer, Generaliteitsrekenkamer, 4049
      - Kantoren in het Noorderkwartier: Alkmaar, Hoorn, Enkhuizen, Edam, Monnickendam, Medemblik, Purmerend; Lijsten van colleges en dorpen die niet voldeden aan de resolutie van 5 juli 1749., 4050
    - Rekesten aan Raden en rekenmeesters der Domeinen c.q. GR om (her)benoeming in een ambt, deels met adviezen en beschikkingen hierop; originelen en authentieke afschriften., 1693 - 1748; 4051; 1 pak
  - DOMEINZAKEN, 2
    - "Staet van den incomen en ende lasten van de domeynen van Hollandt ende Westvrieslandt", 1642; 3986; 1 deel
      Gemerkt: A.
      Aanw. 1953 uit het Algemeen Rijksarchief Brussel
    - Memorie van Karel V over het hem toekomende recht op de aanwassen in de verdronken Zuidhollandse Waard, 1519 mrt. 17; afschrift, 1592 mrt. 7; 6168; 1 stuk
    - Missive van GR aan de advocaat-fiscaal en de rentmeesters betreffende het plakkaat van 27 juli 1752 over het "aanmatigen van aanwassen, plaatsen, ruygten, slijken of landen"; minuut, 6169; 1 stuk
    - Akte waarbij Philips van Bourgondië de Peel verkoopt aan de Duitse Orde, 7 december 1434; afschrift, 1759; 6170; 1 stuk
    - Kontrakt gesloten tussen Karel van Gulden, meestertimmerman van de grafelijkheid en GR over het aannemen van timmerwerk aan de stadhouderlijke secretarie; net-exemplaar, 1775 juni 19; 6171; 1 stuk
    - Rekening met bewijsstukken van voorschotten verleend door wijlen architekt P. de Swart voor het herstellen van de hofkapel, 1773 en 1774; 6172; 3 stukken
    - Stukken betreffende de domeinen van Vianen; netten en afschriften., 1725 - 1780; 6315; 1 pak
  - FINANCIELE AANGELEGENHEDEN, 3
    - Algemeen, a
      - Resoluties van GR inzake de (financiële) liquidaties tussen het Noorder- en Zuiderkwartier, 1766 - 1786; 3983-3984; 2 pakken
        - 1766 - 1786, 3983
        - 1772 - 1778, 3984
      - Resoluties van GR betreffende de verdeling der ordinaire en extraordinaire staten van oorlog tussen het Noorder- en Zuiderkwartier, 1761 - 1787; 3985; 1 pak
      - Recueil inzake de financiën van Holland, voornamelijk uitgaven ten bate van de generaliteit, 1621 - 1647; 3987; 1 band
        Gemerkt: B.
        Aanw. 1953 uit het Algemeen Rijksarchief Brussel.
      - Register van de steden en dorpen met octrooi van vrijdom, remissie of subsidie, 1762; 3994; 1 deel
        Opgesteld ingevolge resolutie van GR van 2 apr. 1762.
      - Kwitanties van de Staten van Holland, van de Ontvanger-generaal van de Unie wegens betalingen voor fortificatiewerken enz. in minderdering van de geconserveerde quote, 1601; 3995A; 1 omslag
      - Staten van de huislasten in Holland, 1640 - 1739; 3996; 1 deel
      - Stukken betreffende financiële onderwerpen:, 3996A-3996C
        Afkomstig van mr. D. Veegens; misschien gevormd door M. Emants, 2e secretaris van de Staten van Holland (1792 - 1795).